【裁判字號】    99,消債更,24
【裁判日期】    990315
【裁判案由】    聲請更生程序
【裁判全文】
臺灣彰化地方法院民事裁定            99年度消債更字第24號
聲  請  人
即債務人    甲○○
上列當事人因消費者債務清理事件聲請更生，本院裁定如下：
    主  文
更生之聲請駁回。
聲請費用由聲請人負擔。
    理  由
一、按更生之聲請有下列情形之一者，應駁回之：一、債務人曾
    依本條例或破產法之規定而受刑之宣告；二、債務人曾經法
    院認可和解、更生或調協，因可歸責於己之事由，致未履行
    其條件；三、債務人經法院通知，無正當理由而不到場，或
    到場而不為真實之陳述，或拒絕提出關係文件或為財產變動
    狀況之報告，消費者債務清理條例第46條定有明文。又聲請
    更生或清算不合程式或 不備其他要件者，法院應以裁定駁
    回之，但其情形可以補正者，法院應定期間先命補正，復為
    同條例第8條所明定。
二、查債務人向本院聲請更生，雖主張：前於民國96年參加債務
    協商，之後並依約按月支付新台幣（下同）10,050元，後因
    收入減少，而無法繼續正常依約繳款而毀諾，且其無擔保或
    無優先權之債務總額未逾1, 200萬元，復未經法院裁定開始
    清算程式或宣告破產云云。
三、惟查：債務人聲請本件更生，前經本院於98年11月27日通知
    請於送達翌日起10日內補正：（一）依本院「債務人所得及
    收入清單」陳報最近三個月內收入情形並提出證明文件（薪
    轉存摺影本或工作單位出具之薪資單正本）到院；若因無服
    務單位致無法提出前述資料，亦應具狀陳報無法提出之原因
    ，並提出收入證明切結書；（二）依本院「生活必要支出清
    單」陳報最近三個月內之支出情形。並應區分「個人支出」
    與「扶養費用支出」，詳細就「細項」、「原因」及「金額
    」等項目填寫，並儘可能提出相關單據證明；（三）釋明依
    協商條件履行顯有重大困難之「不可歸責於己之事由（例如
    家人重大傷病）」，並提出前開不可歸責於己事由之證明文
    件（例如足以證明導致履行顯有重大困難之醫師診斷書）；
    （四）若有其他依法應分擔扶養義務人，則陳報其人數、分
    擔比例、戶籍謄本及家族系統表。﹝如先前已提出者無須再
    行提出﹞；（五）提出目前有效之房屋租賃契約；（六）陳
    報於本件聲請前二年內所為有償行為（例如買賣；如有尚未
    履行完畢之雙務契約亦應陳報。）、無償行為（例如贈與）
    、提供擔保（例如提供不動產，做為他人借貸之擔保）、清
    償債務或其他有害及債權人權利之行為；若與行為相對人具
    有配偶、直系親屬或家屬之關係，亦應一併陳明；（七）陳
    報所有股票之股數、金額及所交易之證券商名稱、地址及電
    話。若有經集中保管之股票，並應提出最新之證券存摺封面
    暨內頁影本；（八）請聲請人陳報最近3年內所有從事國、
    內外股票、期貨、基金或其他金融商品之投資交易明細及證
    明文件等事項，逾期未補正即駁回更生之聲請，該通知業於
    98年12月2日合法送達，惟聲請人並未補正。嗣本院再於99
    年1月13日復通知聲請人依前函補正，該通知亦於99年1 月
    15日合法送達，均有該通知與送達證書在卷足稽，惟債務人
    迄未補正。本院又於99年2月9日電話通知債務人補正相關文
    件，詎債務人告以「不願補正，請法院依法處理」，有本院
    公務電話記錄在卷可稽。從而，本件債務人聲請更生，經本
    院多次通知，無正當理由而拒絕提出關係文件或為財產變動
    狀況之報告，顯有消費者債務清理條例第46條第3款所定情
    形，揆諸首開說明，自應駁回其更生之聲請，爰裁定如主文
    。
中    華    民    國    99    年    3     月    15   日
                    民事第一庭  法  官  施坤樹
以上正本係照原本作成。
如不服本裁定，應於裁定送達後10日內，以書狀向本院提出抗告
，並繳納抗告費新臺幣1千元。
中    華    民    國    99    年    3     月    15    日
                                書記官  施嘉玫

司法院資訊處製作；財團法人民間司法改革基金會備份。
